src/kal-lex.txt
+VALLAAR=INNAR+vv:%>pallaaginnar	Gaq ;
+VALLAAR=KULA+vv:%>pallaakula	Saq ;
+VALLAAR=KULAAR+vv:%>pallaakulaar	Gaq ;
+VALLAAR=LIR+vv:%>pallaaler	Gaq ;
+VALLAAR=LIR=GUMAAR+vv:%>pallaalerumaar	Gaq ;
+VALLAAR=LIR=QE+vv:%>pallaale%TRUNCq	flex-tv_schwa ;
+VALLAAR=LIR=SIMA+vv:%>pallaalersima	Saq ;
+VALLAAR=LAAR+vv:%>pallaalaar	Gaq ;
+VALLAAR=NAVIAR=NNGIT+vv:%>pallaarnavianngi	nngisaq ;
+VALLAAR=NAVIIR=SSAAR+vv:%>pallaarnaveersaar	Gaq ;
+VALLAAR=NGAJAP+vv:%>pallaangajap	Taq ;
+VALLAAR=NIAR=TAR+vv:%>pallaarniartar	Gaq ;
+VALLAAR=NIKUU+vv:%>pallaarnikuu	Saq ;
+VALLAAR=NIR+vv:%>pallaarner	iGaq_NIR ;
+VALLAAR=NIRAR+vv:%>pallaarnerar	Gaq ;
+VALLAAR=NNGIT=GALLAR+vv:%>pallaanngikkallar	gallar-tv ;
+VALLAAR=NNGIT=GALUAR+VV:%>pallaanngikkaluar	Gaq ;
+VALLAAR=NNGIT=GUNAR+vv:%>pallaanngikkunar	Gaq ;
+VALLAAR=NNGIT=VIP+vv:%>pallaanngivip	iTaq ;
+VALLAAR=NNGIT+vv:%>pallaanngi	nngisaq ;
+VALLAAR=NNGUATSIAR+vv:%>pallaannguatsiar	Gaq ;
+VALLAAR=PALUP+vv:%>pallaarpalup	Taq ;
+VALLAAR=PASIP+vv:%>pallaarpasip	Taq ;
+VALLAAR=QE+vv:%>pallaa%TRUNCq	flex-tv_schwa ;
+VALLAAR=QINA+vv:%>pallaaqina	Saq ;
+VALLAAR=QQU=NNGIT+vv:%>pallaaqqunngi	nngisaq ;
+VALLAAR=SIMA=GUNAR=NNGIT=GALUAR+vv:%>pallaarsimagunanngikkaluar	Gaq ;
+VALLAAR=SIMA=QE+vv:%>pallaarsima%TRUNCq	flex-tv_schwa ;
+VALLAAR=SIMA=SSA=NNGIT=GALUAR+vv:%>pallaarsimassanngikkaluar	Gaq ;
+VALLAAR=SIMA=GUNAR=NNGIT+vv:%>pallaarsimagunanngi	nngisaq ;
+VALLAAR=SIMA=GUNAR+vv:%>pallaarsimagunar	Gaq ;
+VALLAAR=SIMA+vv:%>pallaarsima	Saq ;
+VALLAAR=SINNAA+vv:%>pallaarsinnaa	Saq ;
+VALLAAR=SSA=NNGIT+vv:%>pallaassanngi	nngisaq ;
+VALLAAR=SSA=QE+vv:%>pallaassa%TRUNCq	flex-tv_schwa ;
+VALLAAR=SSA+vv:%>pallaassa	flex-tv_vaa ;
+VALLAAR=TAR+vv:%>pallaartar	Gaq ;
+VALLAAR=TAR=QE+vv:%>pallaarta%TRUNCq	flex-tv_schwa ;
+VALLAAR=TIP+vv:%>pallaartip	Taq ;
+VALLAAR=TUUR+vv:%>pallaartoor	Gaq ;
+VIP+vv:%>%TRUNCvip	iTaq ;
+VIP=NNGIT+vv:%>%TRUNCvinngi	nngisaq ;
+VIP=NNGUATSIAR+vv:%>%TRUNCvinnguatsiar	Gaq ;
+VIP=SIMA+vv:%>%TRUNCvissima	Saq ;
+VIP=SINNAA+vv:%>%TRUNCvissinnaa	Saq ;
+VIP=SINNAA=NNGIT+vv:%>%TRUNCvissinnaanngi	nngisaq ;
+VIP=TAR+vv:%>%TRUNCvissar	Gaq ;
+VISSUR+vv:%>%TRUNCvissor	Gaq ;



!VERBERNES INTRANSITIVE PARADIGMER
!flex-iv, som er "normale" voq/poq ord
!flex-iv_ssa med ajussaaq etc. 
!flex-iv_nngit med ajunngilaq etc.
!flex-iv_schwa med typer som atsigaaq, ajoqaaq
!pi_flex-iv_voq specielt til pi-

LEXICON flex-iv
+GALUAQ+vn:%>galuaq	Z2aqZ ;
+INNAQ+vn:%>%TRUNCannaq	Z1Zmorf ;
+NIAQ+vn:%>niaq	Z1Zmorf ;
+NIKUQ+vn:%>nikoq	Z1Zmorf ;
+NIQ+vn:%>neq	Z2Zmorf ;
+NIRPAAQ+vn:%>nerpaaq	Z1Zmorf ;
+NIRPAAQ+vn+U+nv:%>nerpaa	IV_voq ; !NB undtagelsesvist medtaget paa dette sted for at faa baade nerpaavoq og nerpaajuvoq
+NIRSAQ+vn:%>nersaq	Z1Zmorf ;
+NIUT+vn:%>niut	tptmorf ;
+NNGUARSI:%>TRUNCnnguarsi  oqq ;
+PALUK+vn:%>paluk	Z1Zmorf ;
+PALUK=SSUAQ:%>palussuaq	Z1Zmorf ;
+QATE+vn:%>%TRUNCqat	tptmorf ;
+RIAQ+vn:%>%TRUNCriaq	Z1+ssZmorf ;
+SINNAAQ+vn:%>%TRUNCsinnaaq	Z1Zmorf ;
+SSUSIQ+vn:%>%TRUNCssuseq	SEQgemin ;
+TUQ+vn:%>toq	Z1Zmorf ;
+TUQ+vn:%>soq	Z1Zmorf ;
+TUQ+vn:%>%TRUNCtsoq	Z1Zmorf ;
+UTE+vn:%>%TRUNCut	tptmorf ;
+UTE+vn:%>ut	tptmorf ;
+USIQ+vn:%>%TRUNCuseq	SEQgemin ;
+VIK+vn:%>fik	Z2-Zmorf ;
+V+Ind+1Sg:%>vunga	K ; !flex-iv
+V+Ind+2Sg:%>vutit	K ; !flex-iv
+V+Ind+3Sg:%>voq	K ; !flex-iv
+V+Ind+1Pl:%>vugut	K_plur ; !flex-iv
+V+Ind+2Pl:%>vusi	K_plur ; !flex-iv
+V+Ind+3Pl:c2%>vut	K_plur ; !flex-iv
+V+Int+2Sg:%>vit	K ; !flex-iv
+V+Int+3Sg:%>va	K ; !flex-iv
+V+Int+2Pl:%>visi	K_plur ; !flex-iv
+V+Int+3Pl:c2%>vat	K ; !flex-iv
+V+Imp+2Sg:%>g2it	K ; !flex-iv
+V+Imp+2Sg:%>na	K ; !flex-iv
+V+Imp+2Sg:%>gina	K ; !flex-iv
+V+Imp+2Sg:%>ginatoq	# ; !flex-iv
!+V+Imp+1Pl:%>t2a	K_plur ; !flex-iv
+V+Imp+1Pl:%>ta	K_plur ; !flex-iv
+V+Imp+2Pl:%>%TRUNCgitsi K_plur ; !flex-iv
+V+Imp+2Pl:%>gisi K_plur ; !flex-iv
+V+Imp+2Pl:%>gisitoq # ; !flex-iv
+V+Opt+1Sg:%>langa K ; !flex-iv
+V+Opt+1Pl:%>gisa	K ; !flex-iv
+V+Opt+1Sg:%>naanga	K ; !flex-iv
+V+Opt+3Sg:%>li	K ; !flex-iv
+V+Opt+3Sg:%>gili	K ; !flex-iv
+V+Opt+3Sg:%>gilitoq	# ; !flex-iv
+V+Opt+1Pl:%>lata	K_plur ; !flex-iv
+V+Opt+1Pl:%>naagut	K_plur ; !flex-iv
+V+Opt+3Pl:%>lit	K_plur ; !flex-iv
+V+Opt+3Pl:%>gilit	K_plur ; !flex-iv
+V+Opt+3Pl:%>gilittoq	# ; !flex-iv
+V+Cau+1Sg:%>gama	K ; !flex-iv
+V+Cau+2Sg:%>gavit	K ; !flex-iv
+V+Cau+3Sg:c2%>mat	K ; !flex-iv
+V+Cau+4Sg:%>gami	K ; !flex-iv
+V+Cau+1Pl:%>gatta	K_plur ; !flex-iv
+V+Cau+2Pl:%>gassi	K_plur ; !flex-iv
+V+Cau+3Pl:c2%>mata	K_plur ; !flex-iv
+V+Cau+4Pl:%>gamik	K_plur ; !flex-iv
+V+Con+1Sg:%>guma	K ; !flex-iv
+V+Con+2Sg:%>guit	K ; !flex-iv
+V+Con+3Sg:c2%>pat	K ; !flex-iv
+V+Con+4Sg:%>guni	K ; !flex-iv
+V+Con+1Pl:%>gutta	K_plur ; !flex-iv
+V+Con+2Pl:%>gussi	K_plur ; !flex-iv
+V+Con+3Pl:c2%>pata	K_plur ; !flex-iv
+V+Con+4Pl:%>gunik	K_plur ; !flex-iv
!+V+Par+1Sg:%>t2unga	K ; !flex-iv
!+V+Par+2Sg:%>t2utit	K ; !flex-iv
!+V+Par+3Sg:%>t2oq	K ; !flex-iv
+V+Par+1Sg:%>tunga	K ; !flex-iv
+V+Par+1Sg:%>%TRUNCssunga	K ; !flex-iv
+V+Par+2Sg:%>tutit	K ; !flex-iv
+V+Par+2Sg:%>%TRUNCssutit	K ; !flex-iv
+V+Par+3Sg:%>toq	K ; !flex-iv
+V+Par+3Sg:%>%TRUNCssoq	K ; !flex-iv
+V+Par+4Sg:%>gaanni	K ; !flex-iv
!+V+Par+1Pl:%>t2ugut	K_plur ; !flex-iv
!+V+Par+2Pl:%>t2usi	K_plur ; !flex-iv
!+V+Vok+2Pl:%>t2usiaa	K_plur ; !flex-iv
!+V+Par+3Pl:%>t2ut	K_plur ; !flex-iv
+V+Par+1Pl:%>tugut	K_plur ; !flex-iv
+V+Par+2Pl:%>tusi	K_plur ; !flex-iv
+V+Vok+2Pl:%>tusiaa	K_plur ; !flex-iv
+V+Par+3Pl:%>tut	K_plur ; !flex-iv
+V+Inf+1Sg:%>lunga	K ; !flex-iv
+V+Inf+2Sg:%>lutit	K ; !flex-iv
+V+Inf+4Sg:%>luni	K ; !flex-iv
+V+Inf+1Du:%>lunuk	K ; !flex-iv
+V+Inf+1Pl:%>luta	K_plur ; !flex-iv
+V+Inf+2Pl:%>lusi	K_plur ; !flex-iv
+V+Inf+4Pl:%>lutik	K_plur ; !flex-iv
+V+InfNeg+1Sg:%>nanga	K ; !flex-iv
+V+InfNeg+2Sg:%>natit	K ; !flex-iv
+V+InfNeg+2Sg:%>nak	K ; !flex-iv
+V+InfNeg+4Sg:%>%ALTINFnani	K ; !flex-iv
+V+InfNeg+4Sg:%>nani	K ; !flex-iv
+V+InfNeg+1Pl:%>%ALTINFnata	K_plur ; !flex-iv
+V+InfNeg+1Pl:%>nata	K_plur ; !flex-iv
+V+InfNeg+2Pl:%>%ALTINFnasi	K_plur ; !flex-iv
+V+InfNeg+2Pl:%>nasi	K_plur ; !flex-iv
+V+InfNeg+4Pl:%>%ALTINFnatik	K_plur ; !flex-iv
+V+InfNeg+4Pl:%>natik	K_plur ; !flex-iv
+V+Ite+1Sg:%>gaangama	K ; !flex-iv
+V+Ite+2Sg:%>gaangavit	K ; !flex-iv
+V+Ite+3Sg:%>gaangat	K ; !flex-iv
+V+Ite+4Sg:%>gaangami	K ; !flex-iv
+V+Ite+1Pl:%>gaangatta	K_plur ; !flex-iv
+V+Ite+2Pl:%>gaangassi	K_plur ; !flex-iv
+V+Ite+3Pl:%>gaangata	K_plur ; !flex-iv
+V+Ite+4Pl:%>gaangamik	K ; !flex-iv
!Husk ved rpoq imp. intr. na

LEXICON flex-iv_voq
+GALUAQ+vn:%>galuaq	Z2aqZ ;
+INNAQ+vn:%>annaq	Z1Zmorf ;
+NIAQ+vn:%>niaq	Z1Zmorf ;
+NIKUQ+vn:%>nikoq	Z1Zmorf ;
+NIQ+vn:%>neq	Z2+rZmorf ;
+NIQ+vn:%>neq	Z2Zmorf ;
+NIRPAAQ+vn:%>nerpaaq	Z1Zmorf ;
+NIRPAAQ+vn+U+nv:%>nerpaa	IV_voq ; !NB undtagelsesvist medtaget paa dette sted for at faa baade nerpaavoq og nerpaajuvoq
+NIRSAQ+vn:%>nersaq	Z1Zmorf ;
+NIUT+vn:%>niut	tptmorf ;
+QATE+vn:%>qat	tptmorf ;
+RIAQ+vn:%>riaq	Z1+ssZmorf ;
+SINNAAQ+vn:%>sinnaaq	Z1Zmorf ;
+SSUSIQ+vn:%>ssuseq	SEQgemin ;
+TUQ+vn:%>soq	Z1Zmorf ;
+UTE+vn:%>ssut	tptmorf ;
+USIQ+vn:%>useq	SEQgemin ;
+VIK+vn:%>ffik	Z2-Zmorf ;
+VIK+vn:%>vik	Z2-Zmorf ;
+V+Ind+1Sg:%>vunga	K ; !flex-iv_voq
+V+Ind+2Sg:%>vutit	K ; !flex-iv_voq
+V+Ind+3Sg:%>voq	K ; !flex-iv_voq
+V+Ind+1Pl:%>vugut	K_plur ; !flex-iv
+V+Ind+2Pl:%>vusi	K_plur ; !flex-iv
+V+Ind+3Pl:%>pput	K_plur ; !flex-iv
+V+Int+2Sg:%>vit	K ; !flex-iv
+V+Int+3Sg:%>va	K ; !flex-iv
+V+Int+2Pl:%>visi	K_plur ; !flex-iv
+V+Int+3Pl:%>ppat	K_plur ; !flex-iv
+V+Imp+2Sg:%>g2it	K ; !flex-iv
+V+Imp+2Sg:%>gina	K ; !flex-iv
+V+Imp+2Sg:%>ginatoq	# ; !flex-iv
+V+Imp+1Pl:%>sa	K_plur ; !flex-iv
+V+Imp+2Pl:%>gitsi K_plur ; !flex-iv
+V+Imp+2Pl:%>gisi K_plur ; !flex-iv
+V+Imp+2Pl:%>gisitoq # ; !flex-iv
+V+Opt+1Sg:%>langa K ; !flex-iv
+V+Opt+1Sg:%>naanga	K ; !flex-iv
+V+Opt+3Sg:%>li	K ; !flex-iv
+V+Opt+3Sg:%>gili	K ; !flex-iv
+V+Opt+3Sg:%>gilitoq	# ; !flex-iv
+V+Opt+1Pl:%>lata	K_plur ; !flex-iv
+V+Opt+1Pl:%>naagut	K_plur ; !flex-iv
+V+Opt+3Pl:%>lit	K_plur ; !flex-iv
+V+Opt+3Pl:%>gilit	K_plur ; !flex-iv
+V+Opt+3Pl:%>gilittoq	# ; !flex-iv
+V+Cau+1Sg:%>gama	K ; !flex-iv
+V+Cau+2Sg:%>gavit	K ; !flex-iv
+V+Cau+3Sg:%>mmat	K ; !flex-iv
+V+Cau+4Sg:%>gami	K ; !flex-iv
+V+Cau+1Pl:%>gatta	K_plur ; !flex-iv
+V+Cau+2Pl:%>gassi	K_plur ; !flex-iv
+V+Cau+3Pl:%>mmata	K_plur ; !flex-iv
+V+Cau+4Pl:%>gamik	K_plur ; !flex-iv
+V+Con+1Sg:%>guma	K ; !flex-iv
+V+Con+2Sg:%>guit	K ; !flex-iv_voq
+V+Con+3Sg:%>ppat	K ; !flex-iv_voq
+V+Con+4Sg:%>guni	K ; !flex-iv
+V+Con+1Pl:%>gutta	K_plur ; !flex-iv
+V+Con+2Pl:%>gussi	K_plur ; !flex-iv
+V+Con+3Pl:%>ppata	K_plur ; !flex-iv
+V+Con+4Pl:%>gunik	K_plur ; !flex-iv
+V+Par+1Sg:%>sunga	K ; !flex-iv
+V+Par+2Sg:%>sutit	K ; !flex-iv
+V+Par+3Sg:%>soq	K ; !flex-iv
+V+Par+4Sg:%>gaanni	K ; !flex-iv
+V+Par+1Pl:%>sugut	K_plur ; !flex-iv
+V+Par+2Pl:%>susi	K_plur ; !flex-iv
+V+Vok+2Pl:%>susiaa	K_plur ; !flex-iv
+V+Par+3Pl:%>sut	K_plur ; !flex-iv
+V+Inf+1Sg:%>llunga	K ; !flex-iv
+V+Inf+2Sg:%>llutit	K ; !flex-iv
+V+Inf+4Sg:%>lluni	K ; !flex-iv
+V+Inf+1Du:%>llunuk	K ; !flex-iv
+V+Inf+1Pl:%>lluta	K_plur ; !flex-iv
+V+Inf+2Pl:%>llusi	K_plur ; !flex-iv
+V+Inf+4Pl:%>llutik	K_plur ; !flex-iv
+V+InfNeg+1Sg:%>nanga	K ; !flex-iv
+V+InfNeg+2Sg:%>natit	K ; !flex-iv
+V+InfNeg+2Sg:%>nak	K ; !flex-iv
+V+InfNeg+4Sg:%>nani	K ; !flex-iv
+V+InfNeg+1Pl:%>nata	K_plur ; !flex-iv
+V+InfNeg+2Pl:%>nasi	K_plur ; !flex-iv
+V+InfNeg+4Pl:%>natik	K_plur ; !flex-iv
+V+Ite+1Sg:%>gaangama	K ; !flex-iv
+V+Ite+2Sg:%>gaangavit	K ; !flex-iv
+V+Ite+3Sg:%>gaangat	K ; !flex-iv
+V+Ite+4Sg:%>gaangami	K ; !flex-iv
+V+Ite+1Pl:%>gaangatta	K_plur ; !flex-iv
+V+Ite+2Pl:%>gaangassi	K_plur ; !flex-iv_voq
+V+Ite+3Pl:%>gaangata	K_plur ; !flex-iv_voq
+V+Ite+4Pl:%>gaangamik	K_plur ; !flex-iv_voq
!Husk ved rpoq imp. intr. na
